vi: Các nhạc cụ gõ đi kèm: Chuông Agogo; Trống bongo; Hộp/túi đựng; Castanets; Phách gỗ; Trống conga; Mõ bò; Chũm chọe; Trống djembe; Trống; Dùi trống/dùi gõ; Trống guiro; Chuông cầm tay; Lục lạc maracas; Lục lạc (shaker); Trống lục lạc (tambourine); Kẻng tam giác; Mõ gỗ; Khác
pt-BR: Percussão, instrumentos incluídos: Agogô; Bongô; Estojo de transporte/bolsa de armazenamento; Castanholas; Claves/bastões rítmicos; Conga; Cowbell; Pratos; Djembe; Tambor; Baquetas/macetas; Güiro; Sinos de mão; Maracas; Shakers; Pandeiro; Triângulo; Bloco sonoro de madeira; Outro
da: Medfølgende slagtøjsinstrumenter: Agogoklokker; Bongotromme; Bæretaske/opbevaringstaske; Kastagnetter; Claves/rytmepinde; Conga; Koklokke; Bækkener; Djembe; Tromme; Trommestikker/køller; Guiro; Håndklokker; Maracas; Shaker(e); Tamburin; Triangel; Træblok; Andet
pl: Dołączone instrumenty perkusyjne: Agogo (dzwonki); Bongo; Etui transportowe/torba; Kastaniety; Klawesy / pałeczki rytmiczne; Conga; Krowi dzwonek (cowbell); Talerze; Djembe; Bęben; Pałki perkusyjne / filcowe; Guiro; Dzwonki ręczne; Marakasy; Shaker(y); Tamburyn; Trójkąt; Blok akustyczny (wood block); Inne
de: Enthaltene Percussioninstrumente: Agogô-Glocken; Bongo; Trage-/Aufbewahrungstasche; Kastagnetten; Claves/Klanghölzer; Conga; Kuhglocke; Becken; Djembe; Trommel; Trommelstöcke/Schlägel; Güiro; Handglocken; Maracas; Shaker; Tamburin; Triangel; Holzblock; Sonstige
ro-RO: Instrumente de percuție incluse: Clopoței agogo; Bongo; Casetă de transport/geantă de depozitare; Castaniete; Claves/bastoane de ritm; Conga; Talangă (cowbell); Cinele; Djembe; Tobă; Bețe de tobă/ciocănele; Guiro; Clopoței de mână; Maracas; Shaker(e); Tamburină; Triunghi; Bloc de lemn; Altele
zh-TW: 包含打擊樂器: 阿哥哥鈴; 邦哥鼓; 手提箱/收納袋; 響板; 響木/節奏棍; 康加鼓; 牛鈴; 鈸; 金貝鼓; 鼓; 鼓棒/琴槌; 刮瓜; 手搖鈴; 沙鈴; 沙鈴; 鈴鼓; 三角鐵; 木魚; 其他
hr-HR: Uključeni udaraljkaški instrumenti: Agogo zvona; Bongo; Torba za nošenje / pohranu; Kastanjete; Klaves / ritam štapići; Konga; Kravlje zvono; Činele; Djembe; Bubanj; Palice za bubnjeve / batići; Guiro; Ručna zvona; Maracas; Šejker(i); Tamburin; Trijangl; Drveni blok; Ostalo
nl: Inbegrepen percussie-instrumenten: Agogobellen; Bongo; Draagtas/opbergtas; Castagnetten; Claves/ritmestokjes; Conga; Koebel; Bekkens; Djembé; Trommel; Drumstokken/mallets; Güiro; Handbellen; Maracas; Shaker(s); Tamboerijn; Triangel; Woodblock; Overig
lt-LT: Pridedami perkusiniai instrumentai: Agogo varpeliai; Bongai; Nešiojimo dėklas / laikymo krepšys; Kastanjetės; Klavesos / ritmo lazdelės; Konga; Karvės varpas; Lėkštės; Džembė; Būgnas; Būgnų lazdelės / muštukai; Gviras; Rankiniai varpeliai; Marakasai; Barškutis (-iai); Tamburinas; Trikampis; Medinė kaladėlė; Kita
fi: Mukana tulevat lyömäsoitinvälineet: Agogo-kellot; Bongorummut; Kantolaukku/säilytyspussi; Kastanjettit; Claves / rytmikapulat; Congarummut; Lehmänkello; Symbaalit; Djembe; Rumpu; Rumpukapulat/malletit; Guiro; Käsikellot; Marakassit; Ravistimet; Tamburiini; Triangeli; Puupalikka; Muu
pt-PT: Instrumentos de percussão incluídos: Agogô; Bongô; Estojo de transporte/saco de arrumação; Castanholas; Claves/paus de ritmo; Conga; Cowbell; Pratos; Djembe; Tambor; Baquetas/maços; Güiro; Sinos de mão; Maracas; Shaker(s); Pandeireta; Triângulo; Bloco de madeira; Outro
ko: 타악기 포함: 아고고 벨; 봉고; 휴대용 케이스/보관 가방; 캐스터네츠; 클라베스/리듬 스틱; 콩가; 카우벨; 심벌즈; 젬베; 드럼; 드럼스틱/말렛; 귀로; 핸드벨; 마라카스; 셰이커; 탬버린; 트라이앵글; 우드 블록; 기타
it: Strumenti a percussione inclusi: Campane agogo; Bongo; Custodia per il trasporto/borsa; Nacchere; Claves/legnetti ritmici; Conga; Campanaccio; Piatti; Djembe; Tamburo; Bacchette/battenti; Guiro; Campanelli a mano; Maracas; Shaker; Tamburello; Triangolo; Woodblock; Altro
ru: Перкуссионные инструменты в комплекте: Агого; Бонго; Чехол/сумка для хранения; Кастаньеты; Клаве / ритм-палочки; Конга; Каубелл; Тарелки; Джембе; Барабан; Барабанные палочки / колотушки; Гуиро; Ручные колокольчики; Маракасы; Шейкер(ы); Бубен/тамбурин; Треугольник; Вудблок; Другое
es: Instrumentos de percusión incluidos: Campanas agogô; Bongó; Estuche de transporte/bolsa de almacenamiento; Castañuelas; Claves/palos de ritmo; Conga; Cencerro; Platillos; Yembé; Tambor; Baquetas/mazos; Güiro; Campanas de mano; Maracas; Shaker(s); Pandereta; Triángulo; Bloque de madera; Otro
sv: Slagverksinstrument som medföljer: Agogo-klockor; Bongo; Bärväska/förvaringspåse; Kastanjetter; Claves/rytmpinnar; Conga; Koklocka; Cymbaler; Djembe; Trumma; Trumpinnar/klubbor; Güiro; Handklockor; Maracas; Shakers; Tamburin; Triangel; Träblock; Övrigt
en: Percussion instruments included: Agogo bells; Bongo; Carrying case/storage bag; Castanets; Claves/rhythm sticks; Conga; Cowbell; Cymbals; Djembe; Drum; Drumsticks/mallets; Guiro; Hand bells; Maracas; Shaker(s); Tambourine; Triangle; Wood block; Other
ja: パーカッション楽器付き: アゴゴベル; ボンゴ; キャリーケース/収納バッグ; カスタネット; クラベス/リズムスティック; コンガ; カウベル; シンバル; ジャンベ; ドラム; ドラムスティック/マレット; ギロ; ハンドベル; マラカス; シェイカー; タンバリン; トライアングル; ウッドブロック; その他
el: Περιλαμβάνονται κρουστά όργανα: Καμπάνες Agogo; Μπόνγκο; Βαλίτσα/τσάντα μεταφοράς; Καστανιέτες; Κλάβες/ξυλάκια ρυθμού; Κόνγκα; Κουδούνα; Πιατίνια/Κύμβαλα; Τζέμπε; Τύμπανο; Μπαγκέτες/κόπανοι; Γκουίρο; Κουδουνάκια χειρός; Μαράκες; Σέικερ; Ντέφι; Τρίγωνο; Ξύλινο μπλοκ (wood block); Άλλο
cs: Zahrnuty jsou bicí nástroje: Zvonky agogo; Bongo; Přepravní pouzdro / úložná taška; Kastaněty; Claves / rytmická dřívka; Konga; Cowbell; Činely; Djembe; Buben; Paličky/palice; Güiro; Ruční zvonky; Rumba koule; Shakery; Tamburína; Triangl; Dřevěný blok; Ostatní
bg-BG: Включени ударни инструменти: Агого звънци; Бонго; Калъф за носене/чанта за съхранение; Кастанети; Клавеси/ритъм пръчици; Конга; Каубел; Чинели; Джембе; Барабан; Палки за барабани/малети; Гуиро; Ръчни камбанки; Маракаси; Шейкър(и); Дайре; Триъгълник; Дървен блок; Други
fr: Instruments à percussion inclus: Cloches agogô; Bongo; Caisse/sac de transport; Castagnettes; Claves/bâtons de rythme; Conga; Cloche de vache; Cymbales; Djembé; Tambour; Baguettes/mailloches; Güiro; Clochettes à main; Maracas; Shaker(s); Tambourin; Triangle; Wood-block; Autre
nb: Inkluderte rytmeinstrumenter: Agogo-bjeller; Bongo; Bæreveske / oppbevaringspose; Kastagnetter; Claves/rytmepinner; Conga; Kubjelle; Cymbaler; Djembe; Tromme; Trommestikker/køller; Guiro; Håndbjeller; Maracas; Shaker(e); Tamburin; Triangel; Treblokk; Annet
zh-CN: 包括打击乐器: 阿哥哥铃; 邦哥鼓; 便携箱/收纳袋; 响板; 响木/节奏棒; 康加鼓; 牛铃; 镲片; 非洲鼓 (金贝鼓); 鼓; 鼓槌/敲击槌; 刮瓜; 手摇铃; 沙锤; 沙锤; 铃鼓; 三角铁; 响木（木鱼）; 其他
th: เครื่องดนตรีประเภทเครื่องกระทบที่รวมอยู่ในชุด: กระดิ่งอโกโก้; บองโก; กล่องใส่/กระเป๋าเก็บ; กรับสเปน; คลาเวส/ไม้ตีจังหวะ; คองก้า; คาวเบลล์; ฉาบ; เจมเบ้; กลอง; ไม้กลอง/ไม้ตี; กุยโร; กระดิ่งมือ; มาราคัส; เชคเกอร์; แทมบูรีน; กริ่งสามเหลี่ยม; กล่องไม้; อื่นๆ
sk-SK: Bicie nástroje v cene: Zvony agogô; Bongo; Prenosné puzdro/úložná taška; Kastanety; Ozvučné drievka (claves)/rytmické paličky; Kongo (Conga); Kravský zvonec; Činely; Djembe; Bubon; Bubenícke paličky/paličky na perkusie; Güiro; Ručné zvončeky; Rumbagule (maracas); Šejker(y); Tamburína; Triangel; Drevený blok; Iné
tr: Dahil olan vurmalı çalgılar: Agogo çanları; Bongo; Taşıma/saklama çantası; Kastanyet; Klav/ritim çubukları; Konga; İnek çanı; Ziller; Djembe; Davul; Bagetler/tokmaklar; Guiro; El zilleri; Marakas; Shaker; Tef; Üçgen zil; Ahşap blok; Diğer
sl-SI: Vključena tolkala: Zvonci agogô; Bongo; Kovček za prenašanje/vreča za shranjevanje; Kastanjete; Klavese/ritmične palčke; Konga; Kravji zvonec; Činele; Džembe; Boben; Bobnarske palčke/batki; Guiro; Ročni zvončki; Marake; Ropotulje; Tamburin; Triangel; Leseni blok; Drugo
hu: Ütőhangszerek a csomagban: Agogô; Bongó; Hordtáska / tárolótáska; Kasztanyetta; Claves / ritmusbotok; Konga; Kolomp; Cintányérok; Djembe; Dob; Dobverők / ütők; Güiró; Kézi harangok; Rumbatök; Shaker(ek); Tamburin; Triangulum; Fadob; Egyéb